# 关于应收账款与股东借款抵账

提问人：hello无敌先生 时间：2020-08-13 19:33:08
求助，
公司想把股东其他应付款与应收账款互抵，目前已经签订互抵协议。公司目前已把应收款全额计提坏账，转回会导致出现大额信用减值损失产生的利润。
这种操作有调节利润的嫌疑，按照实质原则应该转为资本公积。
可否： 借 其他应付款-股东 贷：应收账款 借：坏账准备 贷：资本公积

回答人：chenyiwei
建议考虑： 1 、前期全额计提坏账准备的做法是否合理，是否构成了一项前期差错； 2 、互抵的背景和商业目的。
在此基础上，谨慎判断是应作为前期差错更正处理，还是将坏账准备的转回数计入损益或资本公积。